【裁判字號】    89,上易,2005
【裁判日期】    890920
【裁判案由】    公共危險
【裁判全文】
臺灣高等法院高雄分院刑事判決                  八十九年度上易字第二五號
    上  訴  人  臺灣高雄地方法院檢察署檢察官
    被      告  甲○○
右上訴人因被告公共危險案件，不服臺灣高雄地方法院八十九年度易字第二五九三號
中華民國八十九年九月二十日第一審判決（起訴案號：臺灣高雄地方法院檢察署八十
九年度偵字第一一三四八號），提起上訴，本院判決如左：
      主  文
上訴駁回。
      理  由
一、公訴意旨略以：被告甲○○於民國八十九年五月十八日十時許，在高雄市三民區
    ○○○街三二八號三樓住處，因日前與同居男友林璋俊發生口角，企圖以漏逸煤
    氣自殺之方式威嚇、報復林某，遂打電話通知林某，並開啟瓦斯桶使煤氣漏逸，
    影響他人生命、財產之安全，致生公共危險，嗣經林璋俊及時發現報警處理而查
    獲，因認被告涉有刑法第一百七十七條第一項漏逸煤氣之罪嫌。
二、按犯罪事實應依證據認定之，無證據不得推定其犯罪事實；不能證明被告犯罪者
    ，應諭知無罪之判決，刑事訴訟法第一百五十四條、第三百零一條第一項分別定
    有明文。又認定不利於被告之事實，須依積極證據，苟積極證據不足為不利於被
    告事實之認定時，即應為有利於被告之認定，更不必有何有利之證據，最高法院
    著有三十年上字第八一六號判例可資參照。
三、公訴人認被告涉有上開罪嫌，無非係以其於警、偵訊中自白及證人林璋俊於警訊
    中之陳述為其論斷之依據。惟被告甲○○固曾於警、偵訊中自承要以開瓦斯自殺
    之方式嚇其男友林璋俊，然其於原審及本院及審理中均堅詞否認有前開漏逸煤氣
    之犯行，辯稱：伊當時喝下約一整瓶清酒瓶裝之補藥酒，喝醉了神智不清，所以
    在警、偵訊中才承認有打開瓦斯開關，當天打電話給林璋俊說要開瓦斯自殺，只
    是為了嚇嚇他，一時氣話，事實上並沒有打開瓦斯開關等語。
四、經查：
（一）、被告甲○○所稱其於男友林璋俊返家前，已喝下約一整瓶清酒瓶裝之補藥酒
        之事實，核與證人林璋俊於原審調查時所稱：「我回去後發現屋裡一片凌亂
        ，被告將一罐裝清酒的瓶子裝的補藥酒喝完（大概有七杯左右），正在發酒
        瘋」之語相符（見原審八十九年七月十一日訊問筆錄、原審卷第十四頁），
        又消防局人員到達現場時，現場一片凌亂，被告甲○○因酒醉還在丟東西，
        且三民第一分局十全派出所處理員警到現場後詢問當事人，被告因喝醉酒而
        採取不合作態度，業據證人即案發當時首先赴現場處理之消防局人員詹逸權
        於原審到庭證述屬實（見原審八十九年八月十五日訊問筆錄及證人詹逸權之
        呈報書），另證人即三民第一分局十全派出所員警陳世哲於本院調查時亦到
        庭證稱：「．．．在作筆錄的時候，他（指被告甲○○）有喝酒，情緒不穩
        定．．．」（見本院八十九年十二月十一日訊問筆錄）顯見被告甲○○當天
        確有喝酒，情緒不穩定，則被告甲○○於情緒不穩定之出狀況下，於警、偵
        訊中自承要以開瓦斯漏逸煤氣自殺之方式嚇其男友林璋俊云云，是否可信為
        真實，已非無疑。況漏逸煤氣以致生公共危險為犯罪構成要件，依證人林璋
        俊雖曾於警訊時及原審調查中所言，被告甲○○打電話時迄其返抵家中，約
        費時半小時，惟被告甲○○並無任何瓦斯中毒現象，顯見被告甲○○縱如其
        於警、偵訊中所言要以開瓦斯漏逸煤氣自殺之方式嚇其男友林璋俊云云，亦
        無致生公共危險之可言，自難論以刑法漏逸煤氣之罪責。
（二）、證人林璋俊雖曾於警訊時表示：「當時我返家時，房中已瀰漫著瓦斯的味道
        ．．．」云云（見警卷第六頁），然證人林璋俊嗣後於原審調查時翻異前詞
        供稱：「（回去時有無聞到瓦斯味？）沒有。」「（回去時有無檢查瓦斯開
        關？）有，是關者。」（見原審八十九年七月十一日訊問筆錄、原審卷第十
        四頁至背面）「（為何警訊中說有瓦斯味？）因為吵架，一時說氣話，現場
        並沒有瓦斯味。」（見原審八十九年八月十五日訊問筆錄、原審卷第二十三
        頁至背面）等語，證人林璋俊於警訊時所為之陳述，既與其於原審依法命其
        具結之證言不符，自難以之為認定被告甲○○犯罪之主要依據。
（三）、證人即高雄市政府消防局小隊長詹逸權於原審調查時亦到庭證稱：「（十二
        時三十五分到達現場時，你看見什麼？）當時並沒有瓦斯味，被告在房間內
        ，我檢查瓦斯開關是關閉中，瓦斯擺在客廳茶几旁，當時被告摔東西摔得滿
        地到處都是」、「現場一片凌亂，被告還在丟東西，似乎喝醉了，但我並沒
        有聞到瓦斯味，因瓦斯是關著的」等語，（見原審八十九年八月十五日訊問
        筆錄、原審卷第二十二頁至背面）。而證人林璋俊報警之時間為當日十二時
        三十二分，消防人員於十二時三十五分抵達現場，有高雄市政府消防局救災
        救護大隊第二中隊三民分隊火災電話紀錄簿在卷足憑，核其前後僅短短三分
        鐘時間，若被告甲○○果已開啟瓦斯之開關，則證人詹逸權等消防人員抵達
        現場時，自不可能未聞到瓦斯之氣味，顯見證人林璋俊於原審審判中所為之
        證言較為可採，其於警訊中所言尚難資為被告甲○○不利之論據。
（四）、綜上所述，尚難僅憑被告甲○○於警、偵訊中之自白及證人林璋俊於警訊時
        所供，而論被告甲○○漏逸煤氣之罪責。此外，復查無其他積極證據顯示被
        告確有如公訴人所指之犯行，既不能證明被告犯罪，揆諸首揭判例意旨，自
        應為被告無罪之諭知。
五、原審經詳查後，以不能證明被告甲○○犯罪，依刑事訴訟法第三百零一條第一項
    之規定為被告甲○○無罪之諭知，經核並無不合。檢察官上訴意旨，仍執前詞，
    指摘原判決不當，為無理由，應予駁回。
據上論結，應依刑事訴訟法第三百六十八條，判決如主文。
本案經檢察官羅正平到庭執行職務。
中    華    民    國        八十九      年     十二     月    二十八    日
                          臺灣高等法院高雄分院刑事第三庭
                                  審判長法官  莊秋桃
                                        法官  魏式璧
                                        法官  陳中和
右正本證明與原本無異。
不得上訴。
                                      書記官  梁美姿
中    華    民    國         九十       年      一      月      二      日
                                                                      Ｈ


司法院資訊處製作；財團法人民間司法改革基金會備份。
